【裁判字號】    89,交訴,37
【裁判日期】    891222
【裁判案由】    公共危險等
【裁判全文】
臺灣士林地方法院刑事判決                          八十九年度交訴字第三七號
    公  訴  人  臺灣士林地方法院檢察署檢察官
    被      告  甲○○
右列被告因公共危險案件，經檢察官提起公訴（八十九年度偵字第五九七號），本院
判決如左：
    主  文
甲○○被訴業務過失傷害罪部分不受理，被訴駕駛動力交通工具肇事，致人死傷而逃
逸罪部分無罪。
    理  由
一、公訴意旨略以：甲○○係計程車司機，為從事駕駛業務之人，於民國八十八年九
    月十日下午六時許，駕駛車牌號碼Ｃ八－○三九號營業小客車，沿台北市○○區
    ○○路北往南方向行駛，途經同路七段九十三號前，理應注意車輛行駛時，駕駛
    人應注意車前狀況，隨時採取必要之安全措施，而依當時情形，又無不能注意之
    情事，竟疏於注意，於通過上述路段時，貿然靠右行駛，而撞及適同一時、地，
    由乙○○駕駛車牌號碼ＣＢＶ｜四四五號重機車之左後方，致乙○○人車倒地後
    ，受有左右膝及左小腿擦傷、左手中指指甲出血、右手虎口扭傷及瘀傷、左肩扭
    傷、左髖處瘀傷等傷害，甲○○在肇事後先下車察看其車受損情況，在知悉乙○
    ○身上受有多處擦傷後，竟藉詞需隨同返家拿錢等語迅速駕車逃逸。因認被告甲
    ○○涉有刑法第二百八十四條第二項、第一百八十五條之四之罪嫌云云。
二、被告被訴業務過失傷害罪部分：
  （一）、按告訴乃論之罪，告訴人於第一審辯論終結前得撤回其告訴，又告訴經撤
          回者，應諭知不受理之判決，刑事訴訟法第二百三十八條第一項、第三百
          零三條第三款分別定有明文。
  （二）、查本件告訴人乙○○告訴被告甲○○業務過失傷害案件，起訴書認係觸犯
          刑法第二百八十四條第二項之罪，依同法第二百八十七條之規定，須告訴
          乃論。茲據告訴人乙○○於審理中撤回告訴，依照首開說明，應為不受理
          之諭知。
三、被告被訴駕駛動力交通工具肇事，致人死傷而逃逸罪部分：
  （一）、按不能證明被告犯罪者，應諭知無罪之判決，刑事訴訟法第三百零一條第
          一項定有明文。又刑法於八十八年四月二十一日增訂第一百八十五條之四
          之肇事致人死傷逃逸罪，係以處罰肇事後逃逸之駕駛人為目的，俾促使駕
          駛人於肇事後能對被害人即時救護，以減少死傷。
  （二）、訊據被告矢口否認有何肇事逃逸犯行，辯稱：事故發生後乙○○說要叫警
          察，伊就在肇事地點等待，後來伊到車上睡覺，伊醒來後有去北投分局交
          通分隊詢問是否有機車騎士報案云云。經查，被告於肇事後已同意賠償新
          台幣（下同）二千元予告訴人乙○○，惟稱身上沒錢，要回家拿，告訴人
          乙○○要求被告需留下身分證或駕照，被告始拿出身分證給告訴人乙○○
          觀看，並稱怕告訴人乙○○拿身分證到地下錢莊借錢，不肯把身分證交給
          告訴人乙○○，告訴人乙○○即要求被告拿身分證到自強街之便利商店影
          印，被告佯裝應允，惟上車後旋即駕車離去，未再返回現場等情，業據告
          訴人乙○○於警、偵訊及本院審理時供述明確。質之證人即警員劉峻明亦
          證稱：伊開巡邏車至事故現場，處理至七時四十分至八時左右，均未見汽
          車駕駛人到場等語。是被告辯稱其於肇事後有在事故現場等待警員到場處
          理云云，固不足採。惟查，被告於肇事後，並無為規避責任立即駕車逃逸
          ，置告訴人乙○○於不顧。且被告於下車查看雙方受損情形後，非但曾出
          示身分證予告訴人乙○○觀看，甚且已當場與告訴人乙○○達成民事和解
          ，同意賠償告訴人乙○○二千元，告訴人乙○○則同意自行前往醫院就醫
          。是本件縱被告嗣後翻悔未將身分證影印後交予告訴人乙○○收執即逕行
          駕車駛離現場，參諸首揭刑法第一百八十五條之四之立法目的，本院亦不
          能以該罪相繩至明，被告應為無罪之諭知。
四、據上論斷，應依刑事訴訟法第第三百零三條第三款、第三百零一條第一項，判決
    如主文。
本案經檢察官劉異海到庭執行職務。
中      華      民      國      八十九      年      十二    月  二十二  日
                                    臺灣士林地方法院刑事第二庭
                                          法  官
右正本證明與原本無異。
如不服本判決，應於判決送達後十日內，向本院提出上訴狀。
                                          書記官
中      華      民      國      八十九      年      十二    月  二十二  日


司法院資訊處製作；財團法人民間司法改革基金會備份。
